臺灣嘉義地方法院民事判決
                                    110年度嘉簡字第537號
原      告  鐘健中  
被      告  邱美雅  

訴訟代理人  陳世勳律師(法律扶助律師)  
上列當事人間因被告過失傷害案件，原告提起刑事附帶民事訴訟
請求侵權行為損害賠償事件，由本院刑事庭裁定移送前來(109年
度交附民字第136號)，本院於民國110年9月14日言詞辯論終結，
判決如下：
      主    文
被告應給付原告新臺幣732,325元，及自民國109年12月8日起至
清償日止，按年息5％計算之利息。
原告其餘之訴駁回。
訴訟費用新臺幣17,137元應由被告負擔2,546元，餘由原告負擔
。
本判決原告勝訴部分得假執行。但被告如以新臺幣732,325元為
原告預供擔保，得免為假執行。
原告其餘假執行之聲請駁回。
      事實及理由
壹、程序事項
一、因犯罪而受損害之人，於刑事訴訟程序固得附帶提起民事訴
　　訟，對於被告請求回復其損害，但其請求回復之損害，以被
    訴犯罪事實所生之損害為限，否則縱令得依其他事由，提起
    民事訴訟，亦不得於刑事訴訟程序附帶為此請求。此項限制
    ，於該附帶民事訴訟經刑事法院依刑事訴訟法第504 條第1
    項規定以裁定移送同院民事庭後，亦有其適用（最高法院97
    年度台上字第1809號判決意旨參照）。本件被告因犯過失傷
    害罪，經本院刑事庭以109年度嘉交簡字第1230號刑事判決
    有罪在案，原告於該刑事訴訟程序提起本件附帶民事訴訟請
    求被告損害賠償，其中被告因過失肇事致車牌號碼000-0000
    號普通重型機車（下稱系爭機車）受有損害部分，並非被告
    刑事案件被訴過失傷害犯罪事實所及，原告就此併提刑事附
    帶民事訴訟本非合法，原應由本院以裁定駁回原告此部分之
    訴，然原告於移送本院審理後已繳納裁判費，應認已合法追
    加被告所致財損部分之損害賠償請求，本院即應就此併予審
    理，先予敘明。
二、按訴狀送達後，原告不得將原訴變更或追加他訴，但請求之
    基礎事實同一、擴張或減縮應受判決事項之聲明者，不在此
    限，民事訴訟法第255條第1項第2款、第3款定有明文。本件
    原告於刑事附帶民事訴訟起訴時，原起訴聲明：被告應給付
    原告新臺幣（下同）330萬元，及自刑事附帶民事起訴狀繕
    本送達翌日起至清償日止，按年息5％計算之利息（見交附民
    卷第4頁）。嗣於訴訟進行中，最終更正聲明為：被告應給
    付原告492萬9,200元，及自刑事附帶民事起訴狀繕本送達翌
    日起至清償日止，按年息5％計算之利息（見本院卷二第287
    頁）。核原告上開訴之聲明變更，係請求基礎事實同一，且
    擴張應受判決事項之聲明，核無不合，自應准許。
貳、實體事項
一、原告主張：
　㈠被告於民國108年10月22日晚上6時19分許駕駛車牌號碼 000-
    000號普通重型機車（下稱被告機車），沿嘉義市世賢路四
    段機車道由西往東方向行駛，本應注意汽車在同一車道行駛
    時，除超越前車外，後車與前車之間應保持隨時可以煞停之
    距離，且應注意車前狀況，隨時採取必要之安全措施，而依
    當時天候晴、夜間有照明、柏油路面乾燥、無缺陷、無障礙
    物、視距良好，並無不能注意之情事，竟疏於注意，適有前
    方由原告騎乘車牌號碼000-0000號普通重型機車（即系爭t
    車輛）因見前方由訴外人阮碧雲駕駛之自用小客車右轉而剎
    停，被告卻因未保持隨時可以煞停之距離，且未注意車前狀
    況，隨時採取必要之安全措施，追撞原告系爭機車，致該機
    車前往推撞訴外人阮碧雲之車輛，導致原告受有右側腓骨骨
    折伴足踝脫臼、右膝挫擦傷之傷害（下稱系爭事故）。
　㈡原告因系爭事故受有下列損害：
　⒈醫療費用：⑴長庚醫療財團法人嘉義長庚紀念醫院（下稱嘉義
    長庚醫院）住院開刀費用：於108年11月4日、109年2月22日
    、同年11月9日3次住院開刀費用共75,400元、於110年5月17
    日第4次住院開刀費用8,400元、於110年8月22日第5次住院
    開刀費用71,403元；⑵嘉義長庚醫院門診費用：自108年11月
    18日至110年3月26日止26次門診費用共16,600元、自110年4
    月23日至同年6月11日3次門診費用2,200元、自110年6月28
    日至110年9月6日門診6,500元；⑶天主教中華聖母修女會醫
    療財團法人天主教聖馬爾定醫院（下稱聖馬爾定醫院）門診
    費用5,200元；⑷博愛診所復健費用：自109年1月20日至110
    年3月12日40次復健費用3,100元、自110年3月19日至同年4
    月30日7次復健費用450元。以上合計189,253元；
　⒉交通費用：⑴108年10月22日轉院之救護車費用2,300元；⑵計
    程車費用（嘉義長庚醫院回診）28,500元、5,000、8,000元
    ；⑶計程車費用（聖馬爾定醫院）1,500元。以上合計45,300
    元。
　⒊醫療用品：購買萬年床、拐杖、石膏鞋、醫療用品、護膝、
    石膏鞋等費用5,500元、1900元。以上合計7,400元。
　⒋機車維修：系爭車輛之後燈殼、行李箱、保險桿、左煞車拉
    感、前土除、前左避震器損害，修理費用5,100元。
　⒌看護費用：⑴108年10月22日至同年11月4日（13日）、109年2
    月19日至同年月22日（4日）、109年11月4日至同年月9日（
    6日）共住院23日，以住院看護1日2,200元計算，住院23日
    看護費用共50,600元；⑵108年11月4日至108年12月4日醫囑
    需專人看護30日，共66,000元；⑶110年5月10日至110年5月1
    7日住院8日看護費用17,600元；⑷110年8月22日至110年9月1
    日住院11日看護費用24,200元。以上合計158,400元。
　⒍不能工作損失：原告任職於南亞塑膠工業股份有限公司新港
    分公司（下稱南亞塑膠工業公司），因系爭事故導致108年1
    1月4日至109年2月4日（醫囑休養3個月）、109年2月4日至1
    09年5月4日（醫囑休養3個月）、109年11月9日至109年12月
    9日（醫囑休養1個月）、110年5月17日至110年7月17日（醫
    囑休養2個月）共9個月無法工作，依107年綜合所得所得稅
    各類所得資料清單記載之年收入所得983,496元計算每月薪
    資為81,958元，共受有9個月薪資損失737,800元，另109年5
    月8日至110年4月23日請特休至嘉義長庚醫院回診，共14天
    ，每日薪資以2,731元（計算式：81,958元÷12）計算，共損
    失38,300元。另第5次至嘉義長庚醫院開刀後，醫囑休養3個
    月，再請求3個月無工作收入損失245,874元，以上合計1,02
    1,974元。
　⒎喪失勞動能力：原告因系爭事故留下走路時右踝骨關節會疼
    痛無法正常負重之後遺症，醫囑註明遺存有右踝關節痛及無
    正常負重之後遺症，建議續復健治療、續門診追蹤治療，自
    48歲至70歲，喪失部分勞動能力，請求100萬元。
　⒏精神慰撫金：因系爭事故導致原告腳永久痠痛，遵從醫囑服
    用藥物，接受長期復健及門診追蹤治療，需持拐杖行走造成
    不便，受有精神極大痛苦，請求精神賠償250萬元；
　⒐裁判費：110年4月13日繳納裁判費1,000元，有本院自行收納
    款項收據為證。
　　總計被告應賠償原告之金額為492萬9,200元。
　㈢為此，爰依民法第184條、第191條之2、第193條第1項、第19
    5條第1項、第196條侵權行為之法律關係，提起本件訴訟。
    並聲明：被告應給付原告492萬9,200元，及自刑事附帶民事
    訴訟起訴狀繕本送達被告翌日起至清償日止按年息5％計算之
    利息。願供擔保，請准宣告假執行。
二、被告則以：被告對於因過失發生車禍造成原告受傷等事實均
    不爭執，僅就原告請求之項目與金額陳述意見：
　⒈醫療費用、醫療用品費用、復健費用、看護費用：如原告得
    以提出診斷證明及支出收據及確有專人看護之必要性，被告
    並無意見，其中聖馬爾定醫院門診部分均無意見，惟證明書
    費用高達2,540元，應有逾越必要支出範圍，應不予列入。
　⒉交通費用：其中109年4月25日長庚回診之計程車費1,000元無
    回診紀錄，並無支出計程車費用之必要，應不予列入。其餘
    均無意見。
　⒊不能工作損失及喪失部分勞動能力：依原告所提出勤紀錄，
    原告較長請假日為108年10月23日至109年1月31日，長達3個
    月又9日，以及109年11月4日至109年12月4日，長達1個月又
    1日，其餘零星請假日共計26日，請假期間僅約5月，並非原
    告所稱7個月無法工作；其次，原告提出之107年所得資料證
    明其年薪達90餘萬元，並以之作為計算月薪之標準，但年薪
    應扣除年終獎金所得計算月薪，不得作為計算月薪之基礎，
    原告縱有上開請假之事實，但經原告任職之南亞塑膠工業公
    司函覆系爭事故因屬上下班交通事件，認定原告為因公受傷
    ，均有給付原告薪資，可知原告並無因發生車禍而不能工作
    之損失。關於喪失勞動能力，原告未舉證以實其說，依上開
    南亞塑膠公司函覆內容，原告並未因系爭事故而異其工作內
    容，難認有勞動能力減損之損害。
　⒋精神慰撫金：原告所請求之金額250萬元，確有過高之虞。
　⒌對於機車修復費用請求5,100元不爭執，毋庸計算折舊。
　⒍法院裁判費：訴訟費用本由當事人依訴訟結果分擔，並非損
    害，不在原告損害賠償範圍之列。　
　　等語，資為抗辯。並答辯聲明：原告之訴駁回。如受不利判
    決，願供擔保，請准宣告免為假執行。
三、本院之判斷：
  ㈠原告主張因被告於前揭時、地駕駛被告機車，本應注意於同
    一車道行駛時，除擬超越前車外，後車與前車之間應保持隨
    時可以煞停之距離，且機車行駛時，駕駛人應注意車前狀況
    ，並隨時採取必要之安全措施，竟疏未注意，追撞原告所騎
    乘之系爭機車，致原告受有右側腓骨骨折伴足踝脫臼、右膝
    挫擦傷之傷害及系爭機車損害之事實，已據其提出診斷證明
    書、醫療費用收據及維修估價單為證，並有交通部公路總局
    嘉義區監理所嘉雲區車輛行車事故鑑定會嘉雲區0000000號
    鑑定意見書可佐，而被告涉犯過失傷害罪，經本院以109年
    度嘉交簡字第1230號刑事判決判處拘役30日，如易科罰金，
    以1,000元折算1日確定等情，有該刑事判決足憑，並經本院
    依職權調閱上開刑事案件卷宗核閱無訛，且為被告所不爭執
    ，是上開事實應堪信為真實。
　㈡按因故意或過失，不法侵害他人之權利者，負損害賠償責任
    。汽車、機車或其他非依軌道行駛之動力車輛，在使用中加
    損害於他人者，駕駛人應賠償因此所生之損害。不法侵害他
    人之身體或健康者，對於被害人因此喪失或減少勞動能力或
    增加生活上之需要時，應負損害賠償責任。不法侵害他人之
    身體、健康者，被害人雖非財產上之損害，亦得請求賠償相
    當之金額。民法第184條第1項前段、第191條之2前段、第19
    3條第1項、第195條第1項前段分別定有明文。系爭事故發生
    係因被告駕駛被告機車之過失行為所致，且被告過失行與原
    告所受損害間具有相當因果關係。是原告基於侵權行為之法
    律關係，請求被告負損害賠償責任，洵屬有據。
　㈢茲就原告請求賠償之項目及金額，審酌如下：
　⒈醫療費用：
　⑴原告主張因系爭事故於108年10月23日至11月4日、109年2月1
    9至22日、109年11月4至9日在嘉義長庚醫院住院開刀支出醫
    療費用75,400元，110年5月10日至5月17日住院接受右側足
    踝關節鏡及軟骨成形手術支出醫療費用8,400元，於110年8
    月22日至110年9月1日在嘉義長庚醫院住院接受韌帶縫合修
    補手術支出醫療費用71,403元等情，業據其提出診斷證明書
    及住診費用收據為證（見本院卷一第198至206頁、卷二第23
    3、235、337、339頁），本院計算其所提收據金額實際加總
    為155,064元（計算式：68,127＋2,527＋4,699＋8,308＋71403
    ），應屬治療之必要費用，被告亦不爭執，是原告請求住院
    醫療費用在155,064元範圍內，核屬有據，應予准許。逾上
    開範圍之請求，則不予准許。
　⑵原告主張自108年11月18日至110年3月26日至嘉義長庚醫院回
    門診費用16,600元、110年4月23日至110年6月11日3次回門
    診費用2,200元、110年6月28日至110年9月6日回門診費用65
    00元，業據其提出診斷證明書及醫療費用收據為證（見本院
    卷一第208至308頁、卷二第269至275頁、卷二第313至335頁
    ），本院計算其所提收據金額實際加總為25,155元（計算式
    ：16,600+2,120＋6,435），應屬治療之必要費用，被告亦不
    爭執，是原告請求門診醫療費用在25,155元範圍內，核屬有
    據，應予准許。逾上開範圍之請求，則不予准許。
　⑶原告主張自108年10月22日至109年11月20日至聖馬爾定醫院
    就診費用5,200元，業據其提出診斷證明書及收據為證（見
    本院卷一第310至344頁），本院計算其所提收據金額實際加
    總為5,160元，其中證明書費2,540元應不屬於損害必要支出
    費用，扣除後，原告得向被告請求門診費用為2,620元。逾
    上開範圍之請求，則不予准許。
　⑷原告主張自109年1月20日至110年3月12日至博愛診所復健費
    用3100元、於110年3月19日至4月30日復健費用450元，業據
    其提出博愛診所收據為證（見本院卷一第346至356頁、卷二
    第203至215頁），本院計算其所提收據金額實際加總為3,40
    0元（計算式：3,050+350），應屬治療之必要費用，是原告
    請求復健費用在3,400元範圍內，核屬有據，應予准許。逾
    上開範圍之請求，則不予准許。
　⒉看護費用：
　　按被害人因受傷需人看護，而由親屬看護時，雖無現實看護
    費之支出，亦應認被害人受有相當看護費之損害而得向加害
    人請求賠償（最高法院92年度臺上字第1626號民事判決參照
    ）。又親屬代為照顧被害人之起居，固係基於親情，但親屬
    看護所付出之勞力並非不能評價為金錢，雖因二者身分關係
    而免除被害人之支付義務，惟此種基於身分關係之恩惠，自
    不能加惠於加害人。故由親屬看護時，雖無現實看護費之支
    付，仍應認被害人受有相當於看護費之損害，得向被告請求
    賠償，始符公平原則。原告主張於108年10月22日至同年11
    月4日（13日）、109年2月19日至同年月22日（4日）、109
    年11月4日至同年月9日（6日）住院共23日看護費用50,600
    元、108年11月4日至同年12月4日醫囑需專人看護30日看護
    費用66,000元、110年5月10日至110年5月17日住院8日看護
    費用17,600元、110年8月22日至110年9月1日住院11日24,20
    0元，業據其提出診斷證明書為證（見本院卷一第200、204
    、208、212、216、220、224、230、248、252、256、260、
    264、268、272、276、280、284、288、292、296、300、30
    4、308頁、卷二第85至99、105、109、115、119、171、255
    、315、319、325、331、335、337頁），本院審酌卷附嘉義
    長庚醫院109年10月23日診斷證明書（本院卷一第248頁）所
    載診斷：「右側腓骨外踝骨折併踝關節脫臼」及醫囑載明「
    病患於108年10月22日至本院急診求診，當日住院，於108年
    10月23日接受骨折脫臼復位併內固定手術，並於108年11月4
    日出院，需專人照顧1個月，休養3個月…於109年2月19日入
    院，於109年2月20日接受移除部分骨釘手術，於109年2月22
    日出院…安排11月5日接受移除內固定手術」、同院109年11
    月9日診斷證明書（本院卷一第208頁）所載醫囑「病患於10
    9年11月4日住院，於109年11月5日接受移除內固定手術，並
    於109年11月9日出院，需休養1個月」；同院110年5月17日
    診斷證明書（本院卷二第109頁）醫囑載明：「病患於110年
    5月10日住院，於110年5月11日接受右側足踝關節鏡及軟骨
    成形手術，於110年5月17日出院，需休養2個月」；同院110
    年7月2日診斷證明書（本院卷二第255頁）醫囑載明：「病
    患於110年5月10日住院，於110年5月11日接受右側足踝關節
    鏡及軟組織修補手術，於110年5月17日出院，需休養3個月
    」；同院110年9月6日診斷證明書（本院卷二第335頁）醫囑
    載明：「病患於110年8月22日住院，於110年8月23日接受韌
    帶縫合修補手術，於110年9月1日出院，出院後宜休養3個月
    」等內容，認為原告受傷部位在腳部，因接受手術後尚未復
    原不宜移動行走，於各次手術住院期間確有請專人看護之必
    要，醫囑亦載明108年11月4日出院後需專人照顧1個月，又
    原告主張請求以每日專人照顧2,200元看護費用，並未逾越
    一般市場收費標準，應屬合理，故認原告請求158,400元之
    看護費用，為有理由，應予准許。
　⒊就醫交通費用：
　⑴原告主張因系爭事故由救護車轉診至嘉義長庚醫院費用2,300
    元，業據其提出108年10月22日救護車統一發票為證（見本
    院卷一第362頁），核屬有據，應予准許。
　⑵原告主張須定期回診嘉義長庚醫院支出車資28,500元、5,000
    元、8,000元，業據其提出計程車車資證明為證（本院卷一
    第364至386頁、卷二第217至229、297至311頁），本院核對
    診斷證明書所載就診日期，其中109年4月25日收據（本院卷
    一第374頁）1,000元，並無回診紀錄，其中110年7月2日收
    據（本院卷二第299頁）並無書寫金額，難認有據，應予剔
    除，則原告得請求之金額為39,500元（計算式：28,500+5,0
    00+8,000-0000-0000）。
　⑶原告主張至聖馬爾定醫院就醫支出車資1,500元，業據其提出
    收據及車資證明為證（本院卷一第362至364、388頁），其
    中108年11月12日並無至聖馬爾定醫院就醫之證明，應予剔
    除，則原告請求於1,200元（計算式：1,500-300）範圍內，
    即屬有據，應予准許，逾此範圍，則不應准許。
　⒋醫療用品：
　　原告主張支出萬年床、拐杖、石膏鞋、醫療用品、護膝、石
    膏鞋等費用7,400元，業據其提出統一發票及估價單為證（
    本院卷一第390至394頁、卷二第237至243頁），核屬有據，
    且為被告所不爭執，應予准許。　　　
　⒌不能工作損失：
　⑴按關於侵權行為損害賠償之請求權，以受有實際損害為成立
    要件，若絕無損害亦即無賠償之可言，是加害人賠償之範圍
    仍須以被害人實際所受之損害為度，庶合乎損害賠償之債旨
    在填補損害之原理（最高法院97年度台上字第2189號、105
    年度台上字第326號判決意旨參照）。次按關於具體收入減
    少部分，被害人如已受領該期間之原有薪資，自無不能工作
    之損失可言（臺灣高等法院暨所屬法院109 年法律座談會民
    事類提案第3 號研討結果參照）。再按計算被害人之不能工
    作損失時，應逐一詳究被害人有無請假、請假期間為何、有
    無支薪、其實際減少收入之損害為若干？等情事。被害人如
    於請假期間薪資尚非全無，以全薪計算其不能工作之損失尚
    嫌速斷（最高法院97年度台上字第1560號判決意旨參照）。
　⑵原告主張伊任職於南亞塑膠工業公司，擔任銅箔操作員工作
    ，自該公司107年受領總額983,496元計算每月薪資81,958元
    ，依此計算，於108年11月4日至109年5月4日、109年11月9
    日至109年12月9日共7個月，受有573,800元不能工作損失，
    於110年5月17日至110年7月17日共2個月，受有164,000元不
    能工作損失，於109年5月8日至110年4月23日特休回診共計1
    4天，受有38,300元之工作損失等語，固據其提出107年度綜
    合所得稅各類所得資料清單及個人刷卡紀錄、差假及加班明
    細表為證（本院卷一第46、48至66、245至253頁），然為被
    告所否認，並辯稱原告並未證明受有損害等語，經本院依被
    告聲請向南亞塑膠工業公司函詢，經函覆原告發生車禍因屬
    上下班交通事件，依法認定為因公受傷，請假期間應領薪資
    照給，並檢附108年度原告應領薪資明細到院，有南亞塑膠
    公司110年4月22日（110）南亞（嘉）塑字第21BC001E7C9C
    號函文可證（見本院卷二第17至21頁），本院審酌原告之請
    假紀錄及薪資證明，原告於系爭事故發生後，陸續有以病假
    、公傷假、特休假等事由請假，因其中有關特休假部分，因
    參酌勞動基準法第38條第4 項前段規定：「勞工之特別休假
    ，因年度終結或契約終止而未休之日數，雇主應發給工資」
    ，是堪認原告因系爭傷害而請特別休假以代替病假時，仍受
    有無法請領不休假工資之損害，原告自得請求被告賠償因系
    爭事故特別休假1日所受無法工作之損失（因醫囑記載需休
    養，故不以當日至醫院診所就醫治療為限）。原告主張108
    年11月4日至109年5月4日、109年11月9日至109年12月9日共
    7個月無法工作，但依差勤紀錄顯示僅109年2月15日（1日）
    、2月26日（2小時）、3月17日（1日）、3月23日（1日）、
    4月8日（1日）、4月17日（4小時）有請特休假，有原告提
    出之差假及加班明細可證（見本院卷一第48至66頁）；原告
    主張於110年5月17日至110年7月17日共2個月無法工作，但
    期間並無請特休假之紀錄；另原告主張109年5月8日、6月5
    日、7月3日、7月31日、8月28日、9月25日、10月23日、12
    月11日、110年1月8日、1月29日、2月26日、3月26日（長庚
    醫院回診）、4月13日（法院）、4月23日（長庚醫院回診）
    共請特休假14日，此為被告所不爭執，以上共計特休日為18
    .75日，而1日特休假之薪資，依108年10月發生車禍以後近
    三月平均薪資51,498元為基礎計算，應屬合理，則原告請求
    不能工作之薪資損失部分，於上開所請特休假（18.75日）
    範圍內請求薪資之損失32,186元（計算式：51,498元÷30日×
    18.75日＝32,186元，元以下四捨五入），於法有據，逾上開
    部分，因原告並未舉證證明其究受有何不能工作損失，則尚
    屬無據，不能准許。
　⒍喪失勞動能力：
　　原告主張喪失勞動能力，請求100萬元云云，並提出嘉義長
    庚醫院110年4月23日診斷證明書為證（本院卷二第105頁）
    ，該診斷證明書醫囑雖載「遺存有右踝關節疼痛及無法正常
    負重之後遺症，建議續復健治療，續門診追蹤治療」等語，
    然經本院向原告任職之南亞塑膠公司函詢原告發生車禍迄今
    工作性質及內容有無調整，經該函文說明第4點覆以：原告
    發生車禍前、後工作性質及內容並無調整等語，有該函文可
    證，足認原告工作並無因上述後遺症而有所更動，此外，原
    告復未進一步就勞動能力減損舉證以實其說，且表明不用送
    鑑定勞動能力減損程度（見本院卷二第144頁），自難認原
    告有因系爭事故而受有勞動能力減損之損害，故原告請求被
    告賠償減損勞動能力損失100萬元，要乏所據，為無理由，
    不應准許。
　⒎精神慰撫金：
　　按不法侵害他人人格權，被害人受有非財產上損害，其請求
    加害人賠償相當金額之慰撫金時，法院對於慰撫金之量定，
    應斟酌實際加害情形，所造成影響、被害人痛苦之程度、兩
    造之身分地位、經濟情形及其他各種狀況，以核定相當之數
    額(最高法院51年台上字第223號判例意旨參照)。原告因被
    告前揭侵權行為受有系爭傷害，接受5次手術治療後尚未全
    然恢復，影響正常生活及活動不便，需持續復健及門診追蹤
    治療，其精神上受有相當之痛苦，可堪認定。經審酌兩造之
    身分、地位、經濟能力（有兩造稅務電子閘門財產所得調件
    明細表可參，因屬個人隱私，僅予參酌，不予揭露）、被告
    侵害行為情節、原告受有系爭傷害之程度及其精神所受打擊
    之程度等一切情狀，認原告請求之慰撫金250萬元尚嫌過高
    ，應以30萬元為適當。逾此範圍之請求，不應准許。
  ⒏機車修理費用：
    原告主張因系爭事故導致所有系爭機車損害，車輛修復費用
    為5,100元，並提出維修估價單為證，此為被告當庭所不爭
    執，且表示毋庸計算零件折舊部分（見本院卷二第288頁）
    ，是原告請求5,100元之機車修理費用，應予准許。
  ⒐裁判費：
　　原告另主張請求被告支付裁判費1,000元云云，惟此為原告
    提起本案訴訟之訴訟費用支出，並非屬侵權行為之損害賠償
    範圍，原告此部分主張，實有誤解，自不應准許。
　⒑綜上，原告得向被告請求之損害賠償額，共計為732,325元（
    計算式：醫療費用155,064元＋25,155元＋2,620元＋3,400元＋
    看護費用158,400元＋就醫交通費用2,300元＋39,500元＋1,200
    元＋醫療用品7,400元＋不能工作損失32,186元＋精神慰撫金30
    0,000元＋機車修理費用5,100元＝732,325元）。
四、綜上所述，原告依侵權行為之法律關係，請求被告給付732,
    325元，及自刑事附帶民事起訴狀繕本送達翌日即109年12月
    8日（交附民卷第5頁）起至清償日止，按年息5％計算之利息
    ，為有理由，應予准許。逾此範圍所為請求，為無理由，應
    予駁回。
五、本件原告勝訴部分係就民事訴訟法第427條第1項訴訟適用簡
    易程序所為被告部分敗訴之判決，依同法第389條第1項第3
    款之規定，應依職權宣告假執行，並依同法第392條第2 項
    規定，依職權宣告被告於預供擔保後，得免為假執行。原告
    陳明願供擔保，請准宣告假執行，無非係促請本院依職權為
    假執行之發動，自無為准駁諭知之必要。至原告敗訴部分，
    其假執行之聲請失所附麗，應併予駁回。
六、訴訟費用負擔之依據：民事訴訟法第79條。本件原係以刑事
　　附帶民事訴訟起訴，無庸徵繳裁判費，惟經移送本院民事庭
    審理後，原告追加請求部分經核第一審裁判費為17,137元，
    其中被告應負擔百分之14.85即2,546元，餘由原告負擔。
中　　華　　民　　國　　110 　年　　9 　　月　　30　　日
                  臺灣嘉義地方法院嘉義簡易庭
                              法  官  羅紫庭
以上正本係照原本作成。
如對本判決上訴，須於判決送達後20日內向本庭（嘉義市文化路
308之1號）提出上訴狀（均須按他造當事人之人數附繕本）。如
委任律師提起上訴者，應一併繳納上訴審裁判費。
中　　華　　民　　國　　110 　年　　9 　　月　　30　　日
                              書記官  葉昱琳